«Mélanges» (dossiers de clients) de l’étude II. MC/ET/II/957-MC/ET/II/993 (1481-1879)
Archives nationales
- Terrier de Razac (Dordogne)., 1611-1614; MC/ET/II/982-MC/ET/II/988
  - Terrier de diverses paroisses., 1618-1621; MC/ET/II/988; Registre. Titre « Livre des recognoissances pour le seigneur de Sausygnac ». En tête, table.
    Razac-de-Saussignac (Dordogne); Gardonne (Dordogne); Sainte-Foy-la-Grande (Gironde); Queyssac (Dordogne); Monestier (Dordogne); Sainte-Croix (Dordogne); Saussignac (Dordogne); Saussignac, seigneur de
- Testaments et pièces diverses., 1727-1790; MC/ET/II/989
  Testaments: Larcher de Saint-Chamans (1748). Louis César, comte d’Estrées (1762). Félicité de Sailly, marquise de Souvré (1768). Louise-Adélaïde Durey de Meinières de Guitaut [ou Guitaud] (1770). Le comte Robert de Montesquiou (1780). Pierre-Paul, marquis d'Ossun, ambassadeur de France en Espagne (1786). Georges Chartrain (1790).
  Pièces diverses:
  Traité entre la confrérie Notre-Dame-de-Lorette, en la chapelle des Pocherons et Marie Madeleine d’Anfreville, veuve de Charles, baron de Kleinveldt, seigneur de Braine en Champagne, en récompenses des démarches qu’elle fera auprès du Roi et des ministres pour obtenir l’autorisation d’une loterie, à concurrence, toutefois, de douze mille livres (19 août 1727).
  Dessèchement de la mine de Pozzo Rico (Espagne) et son exploitation subséquente: procuration générale du marquis de Montgomery à Marie Antoine de Mortemer, gentilhomme français, pour toute la gestion de l’entreprise (Londres, 1er avril 1730); pouvoir au banquier Joseph Creté de placer 200 des 6000 actions de la compagnie (12 mai 1730). Blanchans, notaire. Vente par le banquier au maréchal d’Estrées de cinquante actions ci jointes, moyennant vingt mille livres (21 juin 1730): sous enveloppe portant cinq cachets de cire rouge, dont un en double et l’autre en triple.
  Seigneurie de Sénitot, en l’élection de Montivilliers [baillage de Caux, Normandie]: requête pour la mainlevée de la régie par les préposés aux biens des religionnaires fugitifs, sollicitée par la veuve de Nicolas Antoine Basnaye, sieur du Castel, pour son fils mineur, engagement de verser à Tavan 2400 livres lorsqu’il aura obtenu la mainlevée. 1736, 6 mai.
  Transport de l’engagement à Grandchamps, 1737, 6 février.
  Engagement de Nicolas Mareux, domestique de Barthélemy Ducasse-Duchesne de Saint-Mars (ou Marc), seigneur de Préaux, de ne rien prétendre à la donation entre vifs de 300 livres de rente viagère à lui faite par son maître s’il n’était plus à son service à son décès. 17-19 mars 1742.
  Concession perpétuelle par la municipalité de Paris à Jacques Bricault, notaire au Châtelet et échevin, pour les services par lui rendus à la ville, d’un cours de quatre lignes d’eau de la rivière en superficie, sous réserve que les ayant-droit à titre non successif paieront 100 livres par ligne, la pose et l’entretien du branchement sont à la charge du concessionnaire. 23 janvier 1748.
  Association par Marie Charlotte de Strade, veuve de Pierre Jean de Romanet, président au Grand Conseil, d’Ursine Thérèse Angélique de La Roche, veuve de Pierre Michel Cousin, procureur général honoraire des Requêtes de l’Hôtel, dans un cinquième, dans le tiers de la succession de Jean Thierry, mort à Venise en 1676 ou dans les états de Venise, tiers cédé à la veuve Romanet par la dame Tremandant de Beauregard et par les sieur et dame Ramachart, par acte passé sans minute devant Me Bricault le 13 avril 1752, ladite association consentie en raison des soins apportés par la veuve Cousin et ses amis, aux recherches destinées à permettre le recouvrement de la succession. 15 avril 1752.
  testament; Larcher de Saint-Chamans; Sailly de Souvré, Félicité de; Durey de Meinières de Guitaut, Louise-Adélaïde; Montesquiou, Robert de; Ossun, Pierre-Paul d'; Chartrain, Georges; Estrées, Louis César; acte de vente; mainlevée; statuts d'association; ’Anfreville, Marie Madeleine d’; Kleinveldt, Charles de; Mortemer, Marie Antoine de; Montgomery, de; Creté, Joseph; Basnaye, Nicolas Antoine; Mareux, Nicolas; Ducasse-Duchesne de Saint-Mars (ou Marc), Barthélemy; Bricault, Jacques; Strade, Marie Charlotte de; Romanet, Pierre Jean de; La Roche, Ursine Thérèse Angélique de; Cousin, Pierre Michel; Thierry, Jean; Tremandant de Beauregard; Ramachart (époux); Notre-Dame-de-Lorette (paroisse); Montivilliers (Seine-Maritime, canton)
- Souscriptions d’ouvrages, ventes et achats d’actions sur les chemins de fer, les canaux, le théâtre Feydeau, etc., et autres pièces., 1685-1845; MC/ET/II/990
  Abjuration de Madeleine Pacot, 28 décembre 1685 (fragment).
  Extraict des registres de Parlement homologuant l’ordre des créanciers de Jean-Baptiste Gontier, ci-devant président en la chambre des comptes et de feu Louis Gontier, conseiller au Parlement (30 juillet 1686), 24 p. in-f°.
  Pièces relatives au financement et à l’impression des deux ouvrages suivants: "Œuvres choisies de Cervantes", traduction nouvelle par H. Bouchon Dubournial, prospectus, 1807, 3 p., in-4° et "Histoire du couronnement… de Napoléon Ier…", prospectus, 1er février 1805, 14 p. in-8.
  Théâtre de la rue Feydeau: actions de cent mille livres, ventes, hypothèques (an IV-1808).
  Trois lettres relatives à la revendication d’un banc dans l’église de Groslay pour la propriétaire d’un domaine du lieu (1810).
  Verrerie de Choisy-le-Roi: prospectus de souscription aux actions (non daté, après 1823). 7 p. in-4°.
  Société du bateau à vapeur l’Hirondelle n° 1, de Paris à Melun, [les Hirondelles de rivière, bateaux à vapeur entre Orléans et Nantes]: actions de 250 F., ventes, prospectus etc. (1833-1837).
  Dépôt judiciaire du testament de Louise Jenny de Valori, femme James Le Ray de Chaumont, marquis de Saint-Paul 2 août-15 septembre 1840: expédition. Gondrain, notaire.
  « État de situation des héritiers du comte et du marquis de Caraman relativement à leurs actions sur le Canal du Midi, au 1er janvier 1841 ». 15 pages lithographiées et note manuscrite.
  Affaire des houillières et du chemin de fer du Montet-aux-Moines. Plaidoyer de M. Félix Liouville pour…[liste d’actionnaires] contre [liste de personnes], etc. 36 p. in-4°. 1842.
  Arrêt définitif entre le comte de Boisdelamotte (…) et Guillemette Hervé, ancienne cuisinière (…) [sur la preuve d’un testament]. Cour royale de Rennes, 9 p. in-4°. 1845.
  Pacot, Madeleine; Gontier, Louis; Gontier, Jean-Baptiste; Valori, Louise Jenny de; Le Ray de Chaumont, James; Caraman, marquis de; Liouville, Félix; Boisdelamotte, comte de; Hervé, Guillemette
- « Groupement de minutes non mentionnées au répertoire »., 1750-1779; MC/ET/II/991-MC/ET/II/992/A
  - Minutes du Châtelet., 1750-1779; MC/ET/II/991
    Actes de notoriété, dépôts de pièces, constitutions de rentes viagères, etc…, auxquelles sont annexés des extraits d’actes de baptême et de décès.
    notoriété; dépôt de pièces; constitution de rente; extrait d'acte
  - Minutes du Châtelet., 1780-1791; MC/ET/II/992/A
- Liste des actes concernant les familles Berceon et Cousin (sauf autres indications), reçus par les notaires Rousse, Charlot, etc. [aujourd’hui étude LXXXVI]., 1820-1879; MC/ET/II/992/B; Etude LXXXVI
  Berceon (famille); Cousin (famille)
- Comte Robert de Montesquiou-Fézensac., XIXe siècle; MC/ET/II/993
  Factures à en-tête au comte de Montesquiou, action (illustrée) du Cercle agricole, etc.
  Voir aussi MC/ET/II/969
  Montesquiou-Fézensac, Robert de